臺灣士林地方法院民事裁定　　　　　　　100年度訴字第681號
原　　　告　艾莫雷沙德AMR.
　　　　　　林宜靜
被　　　告　顧立雄
上列原告與先鋒股份有限公司間損害賠償事件，原告追加對被告
起訴，本院裁定如下：
    主  文
原告追加之訴駁回。
追加之訴訴訟費用由原告負擔。
    理  由
一、按訴狀送達後，除有：一被告同意者。二請求之基礎事實同
    一者。三擴張或減縮應受判決事項之聲明者。四因情事變更
    而以他項聲明代最初之聲明者。五該訴訟標的對於數人必須
    合一確定時，追加其原非當事人之人為當事人者。六訴訟進
    行中，於某法律關係之成立與否有爭執，而其裁判應以該法
    律關係為據，並求對於被告確定其法律關係之判決者。七不
    甚礙被告之防禦及訴訟之終結等情形，或被告無異議，而為
    本案之言詞辯論外，原告不得將原訴變更或追加他訴，民事
    訴訟法第255 條第1 項、第2 項規定甚明。
二、本件原告對先鋒股份有限公司（下稱先鋒公司）起訴係主張
    其購買被告先鋒股份有限公司產之Pioneer DVR-550H-S錄放
    影機（機號：GLDL002453TA）一部（下稱系爭機器），依正
    常方法使用僅1 年3 個月即發生毀損，經送往先鋒公司臺北
    維修部門修理時，先鋒公司原報價修復費用為新臺幣（下同
    ）7,000 元，為當初購買價格之1/3 ，顯有詐欺、欺騙消費
    者，罔顧消費者權益，維修部門旋表示修復費用可降為1,00
    0 元，該公司顯係不誠信、訛詐、欺騙原告，故依民法第34
    9 條、第359 條規定及受詐欺之侵權行為損害賠償法律關係
    請求先鋒公司給付。嗣於訴狀繕本送達先鋒公司後，於訴訟
    進行中，另主張先鋒公司委任之訴訟代理人即被告顧立雄於
    本院內湖簡易庭調解程序期日，對原告林宜靜之肢體騷擾，
    而另主張依據侵權行為法律關係，追加顧立雄為被告，請求
    給付損害賠償云云，而聲明：懲處被告顧立雄對他在內湖簡
    易庭調解庭內試圖肢體攻擊之行為，要求被告顧立雄應賠償
    1 萬元，捐贈給臺灣癌症基金會。
三、查本件原告以顧立雄為被告而請求部分，核屬訴之追加，且
    經先鋒公司為反對之表示（本院卷第58頁背面）。審之原告
    所為此部分訴之追加，係主張被告顧立雄於本院內湖簡易庭
    100 年度湖小調字第92號調解程序中之行為構成侵權行為，
    與原訴主張前情與先鋒公司間關於貨物瑕疵、修理費用糾紛
    等事實無涉，係專對被告顧立雄之別一行為而為指訴，所涉
    訴訟標的法律關係、基礎事實及證據方法均屬有別，且需另
    就追加之訴通知被告顧立雄到庭並進行證據調查、言詞辯論
    ，洵有礙於訴訟之終結，復為本案訴訟之被告即先鋒公司所
    不同意，要無合於前揭民事訴訟法第255 條第1 項但書及第
    2 項規定可得准許為此訴之追加之事由。揆之首揭規定，應
    認原告所為此部分訴之追加為不合法，應予駁回。
四、依民事訴訟法第249 條第1 項第6 款、第95條、第78條裁定
    如主文。
中    華    民    國   100    年    11    月    2     日
                  民事第二庭  法  官  蕭錫証
以上正本證明與原本無異。
如對本裁定抗告，應於裁定送達後10日內向本院提出抗告狀，並
繳納抗告費新臺幣1,000 元。
中    華    民    國   100    年    11    月    4     日
                              書記官  何婉菁